case.ch.lexd
# окончания из Jakovlev-1960-Morfologiya%20chechenskogo%20yazyka, самоучителя и Nichols-1994-Chechen_ILC.pdf
# названия падежей (кроме абсолютива, он мой) из Nichols-1994-Chechen_ILC.pdf
# как потом добавить глоссу ч.р. перед падежом (<num>, <noun>, <adj>)? прописать в основном лексиконе?

LEXICON Case # Cases with "+sh" in plural
<abs>:[Pl_sh, Pl_j]           # По Яковлеву он может быть и ш, и й, добавляю в обе группы

<obl><erg>:а[Pl_sh]           # самоучитель + Nichols + Jakovlev
<obl><erg>:с[CVadjust]        # самоучитель + Nichols + Jakovlev (говорит, что это =ас после гласных)
<obl><erg>:о                  # самоучитель + Nichols + Jakovlev ("уо", записывается как о - стр. 20)
<obl><erg>:ие                 # Nichols (моё предположение: записывается как e?) стр. 31: only on -ie stems
<obl><erg>:ма[num]            # у числительных, меняет предыдущее undelying н на м (Jakovlev)

<obl><gen>:н[CVadjust, Pl_j]  # самоучитель + Nichols + Jakovlev
# в самоучителе есть ещё ен, он, ун, но это, я думаю, гласный основы + "н"

# Dative
<obl><dat>:на[CVadjust, Pl_sh]  # самоучитель + Nichols + Jakovlev

# Instrumentalis
<obl><ins>:ца[CVadjust, Pl_sh]  # самоучитель + Nichols + Jacovlev


# вещественный = locative
<obl><loc>:х[CVadjust, Pl_j]    # самоучитель + Nichols + Jakovlev 
<obl><loc>:ха[CVadjust, Pl_j]   # Jakovlev - производная форма

# местный = allative
<obl><all>:га[all_der]              # самоучитель + Nichols + Jakovlev (только гл. - тип Б стр. 26) (только 4 склонение - стр. 23)
<obl><all>:е[all_der]               # самоучитель + Nichols (ie) + Jakovlev ([иэ])
<obl><all>:а[all_der, Pl_shk]       # самоучитель + Jacovlev (архаичное, используется для производных падежей только во мн.ч.)

# сравнительный = comparative
<obl><comp>:л[CVadjust]    # Nichols + Jakovlev (стр. 23 - говорит, что Cа/_л, V/_л)
<obl><comp>:ла[CVadjust]   # самоучитель + Jakovlev (по нему - производная форма)
<obl><comp>:лла[CVadjust]  # самоучитель + Jakovlev (по нему - производная форма)

LEXICON AllDer # Nichols (названия) + Jakovlev (окончания)
<location>:хь
<direction>:хьа[der1]
<source>:ра[CVadjust, der2]        
<across>:хула[der2]

LEXICON Plural
<pl>:ш[CVadjust, Pl_sh]      # Yakovlev
<pl>:шк[CVadjust, Pl_shk]    # Yakovlev
<pl>:й[CVadjust, Pl_j]       # Yakovlev (+йил в типе В на стр. 26??? - можно прописать отдельно)


PATTERNS # Это наверное будет потом в другом месте
Case                           # singular
Plural[Pl_j] Case[Pl_j]        # plural 
Plural[Pl_sh] Case[Pl_sh]      # plural 
Plural[Pl_shk] Case[Pl_shk]    # plural 

Case[all_der, -Pl_shk] (AllDer | AllDer[der1] AllDer[der2])?           # singular allative derivations
Plural Case[all_der, Pl_shk] (AllDer | AllDer[der1] AllDer[der2])?     # plural allative derivations
# Тут перед падежом должно что-то идти...

# [CVadjust] скорее всего потом уберу, нужно только понять, что сделать в twol.

# Про склонения самучитель стр. 39

# ВОПРОС:
# Производные падежи от вещественного (locative) и сравнительного (comparative)
# как будто ничего не значат отдельного. Оставить их как просто соответствующие падежи?
